【裁判字號】    97,上訴,1713
【裁判日期】    971118
【裁判案由】    違反槍砲彈藥刀械管制條例
【裁判全文】
臺灣高等法院臺中分院刑事判決        97年度上訴字第1713號
上  訴  人
即  被  告  乙○○
                    （現另案在臺灣臺中看守所羈押中）
選任辯護人  謝萬生  律師
上列上訴人因違反槍砲彈藥刀械管制條例案件，不服臺灣臺中地
方法院九十七年度訴字第一八號中華民國九十七年五月二十六日
第一審判決（起訴案號：臺灣臺中地方法院檢察署九十六年度偵
字第二五五七二、二九二０三號），提起上訴，本院判決如下：
    主  文
原判決關於乙○○部分撤銷。
乙○○未經許可，持有可發射金屬具有殺傷力之如附表所示槍枝
，處有期徒刑年貳月，併科罰金新臺幣拾貳萬元，罰金如易服
勞役，以新臺幣壹仟元折算壹日。扣案如附表所示槍枝壹枝（槍
枝管制編號：0000000000號，含瓦斯鋼瓶壹瓶及鋼珠
壹瓶）沒收；又未經許可，出借可發射金屬具有殺傷力之如附表
所示槍枝，處有期徒刑伍年拾月，併科罰金新臺幣拾捌萬元，罰
金如易服勞役，以新臺幣壹仟元折算壹日。扣案如附表所示槍枝
壹枝（槍枝管制編號：0000000000號，含瓦斯鋼瓶壹
瓶及鋼珠壹瓶）沒收。應執行有期徒刑捌年陸月，併科罰金新臺
幣貳拾伍萬元，罰金如易服勞役，以新臺幣壹仟元折算壹日。扣
案如附表所示槍枝壹枝（槍枝管制編號：0000000000
號，含瓦斯鋼瓶壹瓶及鋼珠壹瓶）沒收。
    事  實
一、乙○○（綽號老二）明知未經主管機關許可，不得持有可發
    射金屬具有殺傷力之槍枝，竟於民國九十六年五、六月間某
    日，在其位於臺中縣清水鎮○○路一一七號住處前之資源回
    收筒，收受由不詳年籍及住居所自稱「陳信男」之成年男子
    ，所置放以瓦斯高壓氣體鋼瓶內氣體為發射鋼珠之動力，單
    位面積動能足以穿入人體皮肉層而具有殺傷力之槍枝一枝（
    槍枝管制編號：0000000000號）及供為動力來源
    之瓦斯鋼瓶一瓶與可供該槍枝發射使用之鋼珠一瓶，乙○○
    自斯時起即未經許可而持有之。嗣吳聰賓（所涉違反槍砲彈
    藥刀械管制條例案件，業經原審判決確定）欲購買槍枝打小
    鳥，且由陳其農（原名為陳敬來）口中知悉乙○○持有上揭
    槍枝，吳聰賓即透過陳敬來與乙○○接洽，乙○○復明知未
    經主管機關許可，不得出借可發射金屬（即鋼珠）具有殺傷
    力之槍枝，竟仍於九十六年八月間某日，在上開處所，將可
    發射金屬具有殺傷力之如附表所示槍枝一枝（槍枝管制編號
    ：0000000000號，含瓦斯鋼瓶一瓶及鋼珠一瓶）
    出借予吳聰賓，由吳聰賓未經許可而持有之，並放置在吳聰
    賓位在臺中縣沙鹿鎮鎮○街二０號住處之車庫內。迨於九十
    六年十月十五日上午七時三十分許，經警持臺灣臺中地方法
    院法官所出具之搜索票，前往吳聰賓位在臺中縣沙鹿鎮鎮○
    街二０號之住處執行搜索時，始在該住處車庫內扣得如附表
    所示可發射金屬（即鋼珠）具有殺傷力之槍枝一枝（槍枝管
    制編號：0000000000號）及瓦斯鋼瓶一瓶、鋼珠
    一瓶。
二、案經臺中市警察局第五分局報請臺灣臺中地方法院檢察署檢
    察官偵查起訴。
    理  由
壹：有關於證據能力部分：
一、被告之自白，非出於強暴、脅迫、利誘、詐欺、疲勞訊問、
    違法羈押或其他不正之方法，且與事實相符者，得為證據，
    刑事訴訟法第一百五十六條第一項定有明文。本件被告乙○
    ○及同案被告吳聰賓二人於九十六年十一月十二日檢察官偵
    訊中（檢察官原係以證人身分提訊乙○○，及以被告身分傳
    訊吳聰賓），嗣於訊問過程中突改變乙○○證人身分，改以
    被告身分訊問，又將被告吳聰賓突然改以證人身分詰問，雖
    渠二人於當日訊問過程中或曾以被告身分訊問、或曾以證人
    身分詰問，惟經本院受命法官於九十七年十月六日進行勘驗
    九十六年十一月十二日檢察官訊問證人乙○○（即本案被告
    ）及證人（即同案被告）吳聰賓之光碟，其結果：１、畫面
    清晰有錄音、錄影，但乙○○手鐐腳銬沒有解開。２、當日
    吳聰賓與乙○○的對話，雖不是逐字記載，但檢察官請書記
    官所繕打的要旨大部分係跟吳聰賓、乙○○所述的意旨相同
    。３、勘驗過程中在訊問乙○○時，有先請乙○○具結，此
    即訊問筆錄第一頁檢察官諭知證人具結之義務及偽證之處罰
    ，朗讀結文後請具結。但過程中乙○○、吳聰賓均未朗讀結
    文，檢察官亦均未告知如涉及自己犯罪的部份可拒絕證言。
    ４、筆錄第三頁有關供後具結部分，係針對吳聰賓所為的供
    後具結，並非針對乙○○。本院審酌當日檢察官偵訊之過程
    ，認不論就以被告身分訊問乙○○；抑或係以證人身分詰問
    乙○○、吳聰賓均有未符合刑事訴訟法第九十八條、第一百
    五十六條第一項（指被告身分）及同法第一百八十六條、第
    一百八十八條（就被告吳聰賓部分改以證人身分詰問時，對
    於具結並無疑義，自應於訊問前為具結）、第一百八十九條
    第二項等規定（以上均係指以證人身分），是本院認檢察官
    於九十六年十一月十二日當日所為之訊問（指改以被告身分
    訊問乙○○及以證人身分訊問乙○○、吳聰賓部分）均無證
    據能力。
二、本件卷附內政部警政署刑事警察局所出具之九十六年十一月
    十五日刑鑑字第０九六０一六四六五一號槍彈鑑定書係該局
    執行槍枝、子彈鑑定公務所出具之書面鑑定報告，並載明鑑
    定方法（即鑑定之經過）為檢視法、性能檢驗法、動能測試
    法，復載明鑑定之結果，依據刑事訴訟法第一百五十九條之
    立法理由及同法第二百零六條規定，自得為證據。
三、又扣案如附表所示之槍枝一枝（槍枝管制編號：00000
    00000號，含瓦斯鋼瓶一瓶、鋼珠一瓶），均非屬供述
    證據而無傳聞法則之適用，惟查上開扣案之物品，係由員警
    持卷附之臺灣臺中地方法院法官所核發之搜索票，依法定程
    序合法執行搜索所扣得，且亦與本案具有關聯性，當有證據
    能力。
四、按刑事訴訟法第一百五十九條之一規定：被告以外之人於審
    判外向法官所為之陳述，得為證據。被告以外之人於偵查中
    向檢察官所為之陳述，除顯有不可信之情況者外，得為證據
    。本件證人吳聰賓於九十六年十月十五日檢察官偵訊中所為
    之陳述，本院審酌證人吳聰賓於該日檢察官偵訊時係先經檢
    察官依法詢問與被告間有無特定親戚或其他法律上關係，再
    告知刑事訴訟法第一百八十一條得拒絕證言之事由，後並經
    檢察官告知具結之義務及偽證之處罰，並命證人朗讀結文後
    具結（詳見檢察官九十六年十月十五日訊問筆錄），衡情自
    必小心謹慎以免觸犯偽證罪，且被告及其選任辯護人於本院
    行準備程序及審理時亦均未提出、主張任何可供證明證人吳
    聰賓當時於檢察官偵訊時所為之陳述，究有如何之「顯有不
    可信之情況」以供本院得以即時調查審認等情，足認上開證
    人吳聰賓於九十六年十月十五日檢察官偵訊中所言並無「顯
    有不可信之情況」存在，自得為證據，而有證據能力。至被
    告之選任辯護人辯護稱：證人吳聰賓於九十六年十月十五日
    檢察官偵訊時之訊問筆錄，與其在九十六年十一月十二日在
    地檢署第十二偵查庭之供述內容大不相同，是其所述內容究
    以何次為真？或均為虛偽之供述？非無推求之餘地等語，則
    係屬證據「證明力」之問題，應併予指明。
五、按被告之自白，非出於強暴、脅迫、利誘、詐欺、疲勞訊問
    、違法羈押或其他不正之方法，且與事實相符者，得為證據
    ，刑事訴訟法第一百五十六條第一項定有明文。本件被告乙
    ○○於九十六年十一月六日警詢中（訊問地點為臺灣臺中看
    守所）自白犯罪（不包括扣案槍枝具有殺傷力部分），且被
    告及其選任辯護人於原審及本院行準備程序及審理時均未曾
    提出該次於臺灣臺中看守所內接受警詢時有何遭受強暴、脅
    迫、利誘、詐欺、疲勞訊問、違法羈押或其他不正之方法，
    始為自白之主張，雖被告之選任辯護人主張警員當日偵訊時
    僅告知被告得保持緘默及得選任辯護人二項權利，已妨害被
    告得請求調查有利證據之權利，惟依該訊問筆錄所載被告業
    已於「應告知事項欄」內簽名捺指印，足認警員業已依刑事
    訴訟法第九十五條規定告知被告涉嫌犯槍砲彈藥刀械管制條
    例之罪嫌，及一得保持緘默，無需違背自己之意思而為陳述
    ，二得選任辯護人，三得請求調查有利之證據等三項權利，
    是被告之選任辯護人就此部分似有誤會，是以被告乙○○於
    該次警詢中所為之自白（不包括扣案槍枝具有殺傷力部分）
    ，既係與事實相符（參見後述），自得為證據。
貳：有關於認定犯罪事實部分：
一、訊據上訴人即被告（以下稱：被告）乙○○均矢口否認有何
    如起訴書所載之未經許可，持有可發射金屬具有殺傷力之槍
    枝，及未經許可，出借可發射金屬具有殺傷力之槍枝之犯行
    ，並辯稱：「陳信男」有天中午喝了酒到伊住處找伊，伊不
    理他，他就將槍放在伊住處前之資源回收桶，伊事先並不知
    道他是放槍在那裡，後來陳敬來打電話給伊說要去資源回收
    桶看有什麼東西，找到槍後，伊叫陳敬來打電話去問陳信男
    ，伊之前均不知有該槍之事情、事後也沒有出借該槍枝予吳
    聰賓，從頭到尾伊都沒有持有這把槍，也沒有借槍給別人。
    吳聰賓在原審說他與陳敬來（即陳其農）來跟伊拿過槍，但
    陳敬來（即陳其農）在原審也清楚說他沒有與吳聰賓來跟伊
    拿過槍。吳聰賓從頭到尾說槍是伊的，伊在原審已經說清楚
    ，槍也不是在伊那邊搜到的，是在吳聰賓家搜到的，吳聰賓
    也沒有提供證據，不能吳聰賓說槍是我的，槍就是我的云云
    ；被告之選任辯護人則為被告辯護略稱：同案被告吳聰賓之
    供述前後不一，且無較具可憑信之特別情形，應無證據能力
    。且被告從未持有該槍械或擁有該槍械過，並將該槍械放置
    在被告乙○○之住處，該物品係已壞掉被丟棄在被告住家對
    面之資源回收桶內之物，核屬廢棄物，是被告主觀上對該廢
    棄五金並無屬具殺傷力槍械之認識。且共同被告吳聰賓自行
    於資源回收桶內檢取廢五金之行為，是否合於「借貸槍械」
    之行為？共同被告吳聰賓自行拾取後有無再進行修復等事實
    ，實有推求之餘地等語。
二、本院查：被告乙○○於九十六年十一月六日警訊時供稱：「
    （問：警方於九十六年十月十五日上午七時三十分許，在臺
    中縣沙鹿鎮○○里鎮○街二０號，吳聰賓住處，查獲瓦斯動
    力狙擊長槍一把，經詢據犯嫌吳聰賓供稱該長槍，係於九十
    六年八月間向你所借用是否屬實？）是他自己在我住處看到
    ，向我詢問說他要，我跟他說東西不是我的你要你拿去，因
    為該長槍是壞掉的，所以他就拿走了。」、「（問：該名叫
    陳姓男子於何時？在何處？交付你該瓦斯動力長槍？）他是
    於九十五年（應係九十六年之誤）五、六月份親自拿到我住
    處，臺中縣清水鎮○○里○○路一一七號，跟我說那把長槍
    是壞掉的，要丟在廢棄物回收桶。」等語（見九十六年度偵
    字第二五五七二號偵查卷第三二、三三頁）。嗣於原審審理
    時檢察官則再度詢問被告乙○○：「按照你之前在九十六年
    十一月六日所做的警詢，你說吳聰賓自己在你家看到，問你
    要不要，你說東西不是我的，要你就拿去，這支槍壞掉了，
    所以他就拿走了，到底是吳聰賓還是你剛才所說的陳敬來？
    」被告乙○○則答稱：「陳敬來。警員問的沒有像檢察官問
    的這麼清楚，有時候我自己說的也會有口誤，詳細情形要叫
    陳敬來問。」等語（見原審卷第五六頁背面），參酌證人即
    同案被告吳聰賓於原審審理中結證稱，扣案之槍彈係九十六
    年八月透過陳敬來向綽號「老二」之乙○○借的，陳敬來與
    乙○○比較熟，陳敬來曾說他有問過乙○○，乙○○說槍放
    在他家資源回收筒，後來伊與陳敬來一起去拿的，拿的時候
    槍的狀態就是一把槍、鋼彈和氣瓶，並沒有經過整修就可以
    用等詞（見原審卷第五七頁、第五八頁），另證人陳其農（
    即陳敬來）於原審亦結證稱，其曾經打電話問乙○○回收場
    那把槍是否還在，他說不知道，要的話自己去找，不是跟他
    借，後來其與吳聰賓一起去拿，是吳聰賓自己去拿的。乙○
    ○的綽號是「老二」等語（見原審卷第七五頁、第七六頁）
    ，衡以上揭扣案槍枝功能及外觀完整，價值不菲，且係具有
    殺傷力之物，為禁止持有之違禁物，如被告之友人「陳信男
    」係單純丟棄，應係偷偷將之丟置於資源回收筒，以避免為
    他人知悉其曾持有該槍械，豈有反而告知被告乙○○，甚且
    並連同供該槍枝發射動力之瓦斯鋼瓶一瓶及供為發射使用之
    鋼珠一瓶一併丟棄之理，「陳信男」既告訴被告乙○○，顯
    係將此具有殺傷力之槍枝（含瓦斯鋼瓶一瓶及鋼珠一瓶）移
    轉持有予被告乙○○持有，且被告乙○○又未將該槍枝（含
    瓦斯鋼瓶一瓶及鋼珠一瓶）回收丟棄或變賣，反係持有至約
    二個月後之同年八月間某日，始由同案被告吳聰賓取走，亦
    見其有持有之意。另證人吳聰賓及陳敬來二人亦均於原審結
    證稱，係向被告乙○○接洽後，始由被告吳聰賓取走，如非
    被告乙○○持有該具殺傷力之槍枝（含瓦斯鋼瓶一瓶及鋼珠
    一瓶），而僅係隨意放置在資源回收筒內之待丟棄之廢棄物
    ，又何須向被告乙○○徵詢，足認上開扣案槍枝（含瓦斯鋼
    瓶一瓶及鋼珠一瓶）應係被告乙○○知悉為外觀完整、機械
    性能良好，且附有可為發射動力之瓦斯鋼瓶一瓶及可供發射
    用之鋼珠一瓶之可發射金屬具有殺傷力之槍枝後再為持有，
    且在被告乙○○持有一段時間後，再經證人陳敬來之接洽始
    同意出借予同案被告吳聰賓，由其自行取去無誤，被告乙○
    ○上揭所辯諸情，顯均係臨訟卸責之砌詞，不足採信。此外
    ，復有可發射金屬（即鋼珠）具有殺傷力之槍枝一枝、瓦斯
    鋼瓶一瓶及鋼珠一瓶等扣案足憑。又扣案如附表所示之槍枝
    一枝，經送內政部警政署刑事警察局以檢視法、性能檢驗法
    、動能測試法鑑定之結果為：一、送鑑（槍枝管制編號：0
    000000000號）槍枝一枝，認係氣體動力式槍枝，
    以外接高壓鋼瓶內氣體為發射動力，經以金屬彈丸測試三次
    ，其中彈丸（直徑六．０ＭＭ、重量０．八八Ｇ）最大發射
    速度為一三八公尺／秒，計算其動能為八．三焦耳，換算其
    單位面積動能為二九焦耳／平方公分，有該局九十六年十一
    月十五日刑鑑字第０九六０一六四六五一號槍彈鑑定書一份
    在卷可稽。再依日本科學警察之研究結果，認彈丸單位面積
    動能達二０焦耳／平方公分以上，即足以穿入人體皮肉層，
    亦有上開鑑定書所附殺傷力之相關數據在卷可參。故本件經
    送鑑之扣案槍枝，經以動能測試法測試後之彈丸單位面積動
    能，均超過上開二０焦耳／平方公分以上，顯可穿入人體之
    皮肉層，從而就其確具有殺傷力乙節，應無疑義，雖被告之
    選任辯護人對此殺傷力部分為被告辯護稱：鑑定還是有質疑
    ，殺傷力各個國家的認定標準不一等語，惟上開槍彈鑑定書
    內就殺傷力之相關數據部分既已有充分之說明，則辯護人此
    部分所辯尚不足為對被告有利之認定。本件事證已臻明確，
    被告犯行均洵堪認定。
三、另被告之選任辯護人請求本院至被告住處履勘該「資源回收
    筒」之位置，以證明該資源回收筒之物非屬被告所有，被告
    亦未曾持有過；及請求再傳喚證人吳聰賓、陳其農到庭作證
    ，本院衡以證人吳聰賓、陳其農二人於原審審理時業已先後
    到庭經檢察官、被告乙○○及其選任辯護人實施交互詰問，
    並已充分保障被告之對質詰問權，再參酌以上開事證，認本
    案已臻明確，尚無前往履勘及傳喚證人吳聰賓、陳其農到庭
    作證之必要，併予敘明。
四、按未經許可持有槍、彈罪，其持有之繼續，為行為之繼續，
    至持有行為終了時，均論為一罪，不得割裂。若以之犯他罪
    ，兩罪間之關係如何，端視開始持有之原因為斷，如早已非
    法持有槍、彈，後另起意犯出借槍彈罪，二罪間固應數罪併
    罰。但所謂之出借，必須行為人有出借之意思，將槍彈交付
    予借用人之謂（最高法院九十五年度臺上字第一三一八號判
    決意旨參見）。本件扣案如附表所示之槍枝經鑑定後，認係
    氣體動力式槍枝，屬可發射金屬（即鋼珠）具有殺傷力之槍
    枝，已如前述，屬槍砲彈藥刀械管制條例第四條第一項第一
    款所示以高壓氣體鋼瓶為動力發射金屬具有殺傷力之槍枝。
    被告自九十六年五、六月間某日起至九十六年八月間某日出
    借該槍枝予吳聰賓止，核被告此部分所為，係犯槍砲彈藥刀
    械管制條例第八條第四項之未經許可持有可發射金屬具有殺
    傷力之槍枝罪。又被告於九十六年八月間某日出借該槍枝予
    吳聰賓之行為，則係犯同條例第八條第二項之未經許可出借
    可發射金屬具有殺傷力之槍枝罪。公訴人就被告所犯槍砲彈
    藥刀械管制條例第八條第四項之未經許可持有可發射金屬具
    有殺傷力之槍枝罪部分，於起訴法條雖未論及，惟起訴事實
    業已記載明確，僅係漏載法條，自為本院審理論究範圍。又
    公訴人認被告乙○○持有上開可發射金屬具有殺傷力之槍枝
    之低度行為，為出借之高度行為所吸收，而不另論罪部分，
    顯與上開最高法院判決意旨不符，尚有未洽。至公訴人及原
    審均認被告乙○○所出借者係「空氣槍」，惟所謂「空氣槍
    」是指利用壓縮空氣為動力，以擊發「鉛彈」，始終均具殺
    傷力之槍枝而言，而本件扣案之槍枝雖上開槍彈鑑定書上載
    有送鑑空氣槍一枝之文字，然該「空氣槍」文字之記載係依
    警局（即臺中市警察局第五分局）之來文而為之載示，此詳
    觀卷附之槍彈鑑定書全文即可釐清，從而依鑑定之結果，扣
    案之槍枝應係屬槍砲彈藥刀械管制條例第四條第一項第一款
    之其他可發射金屬（即鋼珠）具有殺傷力之槍枝，並與空氣
    槍同亦屬槍砲彈藥刀械管制條例第四條第一項第一款所列管
    之槍枝，且在論罪條文上亦係屬同一條項（即槍砲彈藥刀械
    管制條例第八條第二項），故就此部分尚無庸為變起訴法條
    之必要，附予敘明。被告所犯上開二罪，犯意各別、行為互
    殊，自應予分論併罰。原審認被告乙○○所為，係犯槍砲彈
    藥刀械管制條例第八條第二項之未經許可出借空氣槍罪，事
    證明確，應予論科，固非無見，惟查：未經許可持有槍、
    彈罪，其持有之繼續，為行為之繼續，至持有行為終了時，
    均論為一罪，不得割裂。若以之犯他罪，兩罪間之關係如何
    ，端視開始持有之原因為斷，如早已非法持有槍、彈，後另
    起意犯出借槍彈罪，二罪間自應予數罪併罰，原審就被告乙
    ○○上揭犯罪事實所犯全部僅論以槍砲彈藥刀械管制條例第
    八條第二項之未經許可出借空氣槍罪一罪，並認被告乙○○
    持有之低度行為，為出借之高度行為所吸收，而不另論罪，
    疏未依法予以分論併罰，尚有未洽；原審疏未注意「空氣
    槍」是指利用壓縮空氣為動力，以擊發「鉛彈」，始終均具
    殺傷力之槍枝，而本件扣案之槍枝依鑑定之結果，應係屬槍
    砲彈藥刀械管制條例第四條第一項第一款之其他可發射金屬
    （即鋼珠）具有殺傷力之槍枝，故被告上開出借槍枝予吳聰
    賓部分，自應依槍砲彈藥刀械管制條例第八條第二項之未經
    許可出借可發射金屬具有殺傷力之槍枝罪論處，原審此部分
    所認，亦有未合；又原審認扣案之瓦斯鋼瓶一瓶及鋼珠一
    瓶，為供上開扣案槍枝所用之物，應依刑法第三十八條第一
    項第二款之規定諭知沒收，疏未注意該瓦斯鋼瓶一瓶為扣案
    槍枝之動能來源，另扣案之鋼珠一瓶，則為供扣案槍枝發射
    用之「金屬」，均係與扣案之槍枝結合成一具有殺傷力之槍
    枝，當一併視為違禁物，並依刑法第三十八條第一項第一款
    之規定諭知沒收，亦有可議。被告上訴空言否認犯行，雖均
    無理由（詳見上述）。惟原判決關於被告乙○○部分既有如
    上之瑕疵，即屬無可維持，自應由本院將原判決關於被告乙
    ○○部分撤銷改判。爰審酌被告乙○○平日之素行、犯罪之
    動機、目的或係單純之持有、或係為供友人使用而出借，被
    告持有、出借之槍枝僅一枝，持有時間長短，被告明知未經
    主管機關許可不得持有具殺傷力之槍枝及出借有殺傷力之槍
    枝，仍予為之，對社會治安造成潛在之危險，惟尚無證據顯
    示被告以之另行犯罪，稍減其危害之程度及被告犯罪後為求
    規避重典否認犯行態度非屬良好等一切情狀，分別量處如主
    文第二項所示之刑，及均就併科罰金部分諭知易服勞役之折
    算標準，並定其應執行之刑，及就併科罰金部分諭知易服勞
    役之折算標準，以示懲儆。
五、扣案如附表所示之槍枝一枝（槍枝管制編號：000000
    0000號，含瓦斯鋼瓶一瓶及鋼珠一瓶）均係屬違禁物，
    應依刑法第三十八條第一項第一款之規定宣告沒收之（查：
    扣案所含之瓦斯鋼瓶一瓶為扣案槍枝之動能來源，另扣案之
    鋼珠一瓶，則為供扣案槍枝發射用之金屬，均係與扣案之槍
    枝結合成一具有殺傷力之槍枝，當一併視為違禁物）。
據上論斷，應依刑事訴訟法第三百六十九條第一項前段、第三百
六十四條、第二百九十九條第一項前段，槍砲彈藥刀械管制條例
第八條第二項、第四項，刑法第十一條前段、第五十一條第五款
、第七款、第四十二條第三項、第三十八條第一項第一款，判決
如主文。
本案經檢察官甲○○到庭執行職務。
中    華    民    國    97    年    11    月    18    日
            刑事第九庭    審判長法  官  江  德  千
                                法  官  賴  妙  雲
                                法  官  許  旭  聖
以上正本證明與原本無異。
如不服本判決應於收受送達後10日內向本院提出上訴書狀，其未
敘述上訴之理由者，並得於提起上訴後10日內向本院補提理由書
（均須按他造當事人之人數附繕本）「切勿逕送上級法院」。
                                書記官  紀  美  鈺
中    華    民    國    97    年    11    月    19    日
附錄本案論罪科刑法條依據：
槍砲彈藥刀械管制條例第八條
未經許可，製造、販賣或運輸鋼筆槍、瓦斯槍、麻醉槍、獵槍、
空氣槍或第四條第一項第一款所定其他可發射金屬或子彈具有殺
傷力之各式槍砲者，處無期徒刑或五年以上有期徒刑，併科新臺
幣一千萬元以下罰金。
未經許可，轉讓、出租或出借前項所列槍枝者，處五年以上有期
徒刑，併科新臺幣一千萬元以下罰金。
意圖供自己或他人犯罪之用，而犯前二項之罪者，處無期徒刑或
七年以上有期徒刑，併科新臺幣一千萬元以下罰金。
未經許可，持有、寄藏或意圖販賣而陳列第一項所列槍枝者，處
三年以上十年以下有期徒刑，併科新臺幣七百萬元以下罰金。
第一項至第三項之未遂犯罰之。
附  表：
氣體動力式槍枝壹枝（槍枝管制編號：0000000000號
，含瓦斯鋼瓶一瓶及鋼珠一瓶）。


司法院資訊處製作；財團法人民間司法改革基金會備份。
